【裁判字號】    95,簡上,106
【裁判日期】    950927
【裁判案由】    傷害
【裁判全文】
臺灣基隆地方法院刑事判決             95年度簡上字第106號
上  訴  人  臺灣基隆地方法院檢察署檢察官
被      告  乙○○
上列被告因傷害案件，不服本院95年度基簡字第495 號中華民國
95年6月5日第一審判決（聲請簡易判決處刑案號：95年度偵字第
1927號）提起上訴，本院管轄第二審之合議庭判決如下：
    主  文
上訴駁回。
乙○○緩刑貳年。
    事實及理由
一、本案經本院審理結果，認第一審以上訴人即被告乙○○傷害
    人之身體，處拘役55日，如易科罰金，以（銀元）300 元折
    算1日，並援引刑事訴訟法第449條第1項前段、第454條第2
    項、刑法第277條第1項（未修正）、95年7月1日修正施行前
    刑法第41條第1項、罰金罰鍰提高標準條例第1條前段（未修
    正）、95年7月1日修正施行前罰金罰鍰提高標準條例第2 條
    ，其認事用法及量刑均無不當，應予維持，並引用如附件第
    一審判決書及檢察官聲請簡易判決處刑書記載之事實、證據
    、理由及應適用之法條。檢察官上訴意旨以被告迄未與告訴
    人達成和解，原審量刑顯屬過輕云云，指摘原判決不當，求
    為撤銷改判。惟查，被告業與告訴人達成和解，且已於本院
    審理時當庭給付告訴人新臺幣50,000元，此有本院95年度附
    民字第40號和解筆錄及本院95年9 月13日審判筆錄及在卷可
    稽，並經告訴人丙○○到庭陳明屬實，而原判決量刑亦無明
    顯之失出失入或違反比例原則之情，檢察官上訴為無理由，
    應予駁回。
二、又按被告行為後，刑法部分條文業於95年7月1日施行（已於
    94年2月2日修正公布，下稱新刑法；修正前刑法下稱舊刑法
    ），而新刑法第2 條乃係規範行為後法律變更所生新舊法比
    較適用之準據法，故於95年7月1日新刑法修正施行後，如有
    涉及比較新舊法之問題，即應逕依新刑法即現行刑法第2 條
    第1 項規定，為「從舊從輕」之比較。另於比較時應就罪刑
    有關之共犯、未遂犯、想像競合犯、牽連犯、連續犯、結合
    犯，以及累犯加重、自首減輕暨其他法定加減原因（如身分
    加減）與加減比例等一切情形，本於統一性及整體性原則，
    綜其全部罪刑之結果而為比較（最高法院95年度第8 次刑事
    庭會議決議一、(一)(四)參照）。被告行為後，本案所涉之刑法
    第33條第5 款之修正，乃係刑法分則編各罪所定罰金刑之刑
    罰法律效果之變更；刑法第41條第1 項易科罰金折算標準規
    定之變更，則相當於科刑規範事項之變更，均應依刑法第2
    條第1項規定，為「從舊從輕」之比較，茲比較如下：
(一)、罰金刑貨幣單位及數額之變更：
    刑法分則編各罪所定罰金之貨幣單位原為銀元，且依舊刑法
    第33條第5款規定，罰金刑為1銀元以上，而有關罰金倍數之
    調整及銀元與新臺幣之折算標準，則另定有現行法規所定貨
    幣單位折算新臺幣條例第2條、罰金罰鍰標準條例第1條及第
    5條，除規定罰金以1銀元折算3元新臺幣外，並將72年6月26
    日以前修正之刑法部分條文罰金數額提高2 至10倍（依行政
    院會銜司法院於72年7 月27日發布，同年8月1日施行，有關
    刑法定有罰金各條均提高為10倍），其後修正者則不再提高
    倍數。嗣新刑法第33條第5款則將罰金刑提高為新臺幣1,000
    元以上，並以百元計算之，且因新刑法第33條第5 款所定罰
    金貨幣單位既已改為新臺幣，刑法分則編各罪所定罰金之貨
    幣單位亦應配合修正為新臺幣，又考量刑法修正施行後，不
    再施用「現行法規所定貨幣單位折算新臺幣條例」，為使刑
    法分則編各罪所定罰金之最高數額與刑法修正前趨於一致，
    避免衍生新舊法比較適用問題，於不變動罰金數額之前提下
    ，爰增訂刑法施行法第1條之1規定（詳見其立法理由，足認
    刑法施行法第1之1條係為配合新刑法第33條第5 款之修正施
    行而增訂，故如適用新刑法第33條第5 款以新臺幣為貨幣單
    位，方有刑法施行法第1之1條規定之適用）。據此，此次刑
    法修正，被告所犯刑法第277條第1項之規定，其條文本身文
    字並未修正，然上開條文既定有罰金刑之規定，如依舊刑法
    第33條第5款規定，罰金最低數額為1元（銀元），依罰金罰
    鍰提高標準條例第1 條規定提高為10倍，即為銀元10元，以
    現行法規所定貨幣單位折算新臺幣條例第2 條折算僅為新臺
    幣30元，又刑法第277條非屬於76年6月26日至94年1月7日新
    增之條文，故最高罰金數額銀元1,000 元依罰金罰鍰提高標
    準條例第1條規定提高為10倍後，為銀元10,000 元，若以現
    行法規所定貨幣單位折算新臺幣條例第2條折算係新臺幣3,0
    000元；惟如依新刑法第33條第5款規定，罰金最低額為新臺
    幣1,000元，而最高罰金數額，依配合增訂之刑法施行法第1
    之1條第1項之規定，改以新臺幣計算罰金數額，且依同條第
    2項提高罰金數額至30倍，則最高罰金數額分別為新臺幣30,
    000 元，經核修正前後上開刑法分則之最高罰金數額固因刑
    法施行法第1之1條之增訂而趨於一致，並無不同，惟罰金最
    低數額，則以舊刑法第33條第5 款較有利於被告，比較結果
    ，此部分以被告行為時之法律較有利於被告（參見最高法院
    95年度第8次刑事庭會議決議三、(一)1.）。
(二)、易科罰金折算標準之變更：
    新刑法第41條第1項前段規定：「犯最重本刑為5年以下有期
    徒刑以下之刑之罪，而受 6個月以下有期徒刑或拘役之宣告
    者，得以新臺幣1,000元、2,000元或3,000元折算1日，易科
    罰金。」；而依被告行為時即舊刑法第41條第1 項前段規定
    ：「……得以1元以上3元（指銀元）以下折算1 日」，並適
    用修正前罰金罰鍰提高標準條例第2 條前段（現因配合刑法
    修正已刪除）：「依刑法第41條易科罰金或第42條第2 項易
    服勞役者，均就其原定數額提高為100倍折算1日」之規定，
    易科罰金折算標準，應以銀元100元以上300元以下折算1 日
    ，經以現行法規所定貨幣單位折算新臺幣條例第2 條之規定
    折算為新臺幣後，應以新臺幣300元以上900元以下折算為1
    日。比較結果，此部分以被告行為時之法律，較有利於被告
    。
(三)、綜合全部罪刑之結果為比較，被告行為後之法律並未較有利
    於被告，自應依刑法第2條第1項前段「從舊原則」之規定，
    適用被告行為時之法律，即舊刑法之相關規定及罰金罰鍰提
    高標準條例第2 條規定。原審法院就前述法律修正後之規定
    ，雖未及比較適用，然經比較新舊法結果，行為後之法律並
    非較有利於行為人，本即應以原判決所適用之行為時法為原
    則，而非例外適用行為後之新法，是原審就上開部分適用舊
    刑法及95年7月1日修正施行前罰金罰鍰提高標準條例第2 條
    規定，並無不當，自不構成撤銷之事由，附此敘明。
三、末查，被告前未曾受有期徒刑以上刑之宣告，有臺灣高等法
    院被告前案紀錄表附卷可憑，且被告於一審判決後已與告訴
    人達成和解，並給付告訴人新臺幣50,000元，是被告經此教
    訓，應知警惕而無再犯之虞，本院認所宣告之刑，以暫不執
    行為適當，爰併予宣告緩刑2 年，以啟自新（被告犯罪於新
    刑法施行前，惟本院於新刑法施行後裁判本案件，應逕用新
    刑法即現行刑法第74條緩刑之規定〈最高法院95年度第8 次
    刑事庭會議決議七、參照〉）。
四、據上論斷，應依刑事訴訟法第455條之1第1項、第3項、第36
    8條、第373條，刑法第74條第1項第1款，判決如主文。
本案經檢察官甲○○到庭執行職務。
中    華    民    國    95    年    9     月    27    日
                  刑事第二庭審判長法  官  王敏慧
                                  法  官  劉桂金
                                  法  官  許心
以上正本證明與原本無異。
本件不得上訴。
中    華    民    國    95    年    9     月    27    日
                                  書記官  邱李和
附錄本判決論罪科刑法條：
刑法第277條第1 項：
(普通傷害罪)
傷害人之身體或健康者，處3年以下有期徒刑、拘役或1,000元以
下罰金。
附件：
臺灣基隆地方法院刑事簡易判決         95年度基簡字第495號
聲  請  人  臺灣基隆地方法院檢察署檢察官
被      告  乙○○  男  27歲（民國○○年○月○○日生）
                    身分證統一編號：Ｚ000000000號
                    住基隆市○○○路208巷174弄8號5樓
上列被告因傷害案件，經檢察官聲請以簡易判決處刑（95年度偵
字第1927號），本院判決如下：
    主  文
乙○○傷害人之身體，處拘役伍拾伍日，如易科罰金以參佰元折
算壹日。
    事實及理由
一、本件犯罪事實、證據及應適用之法條均引用如附件檢察官聲
    請簡易判決處刑書之記載。
二、依刑事訴訟法第449條第1項前段、第454條第2項，刑法第
    277條第1項、第41條第1項前段，罰金罰鍰提高標準條例第1
    條前段、第2條，逕以簡易判決處刑如主文。
如不服本件判決，自收受送達之日起10日內，向本院提起上訴。
中    華    民    國    95    年    6     月    5     日
                  基隆簡易庭法  官    何怡穎
以上正本證明與原本無異。
如不服本判決，應於判決送達後10日內，向本院提出上訴書狀，
上訴於本院合議庭，並按他造當事人之人數附具繕本。
中    華    民    國    95    年    6     月    5     日
                            書記官    李繼業
附錄論罪法條
刑法第二百七十七條第一項：
傷害人之身體或健康者，處三年以下有期徒刑，拘役或一千元以
下罰金。
附件：
臺灣基隆地方法院檢察署檢察官聲請簡易判決處刑書
                                      95年度偵字第1927號
    被      告  乙○○  男  27歲（民國○○年○月○○日生）
                        住基隆市○○○路208巷174弄8號5樓
                        國民身分證統一編號：Ｚ000000000號
上列被告因傷害案件，業經偵查終結，認為宜聲請以簡易判決處
刑，茲敘述犯罪事實及證據並所犯法條如下：
         犯罪事實
一、乙○○於94年10月29日凌晨零時許，駕駛車牌號碼571-ＭＰ
     號計程車，行經基隆市○○路附近，搭載乘客丙○○返回基
     隆市○○路住處時，因丙○○飲酒且無錢給付車資，雙方因
     而發生爭執，繼由丙○○毀損乙○○所駕駛之車牌號碼571-
     ＭＰ號計程車（未據告訴），乙○○亦基於傷害之故意，將
     丙○○載至基隆市中正國小旁，出手毆打丙○○，致其受有
     右下顎紅腫4＊4公分，右眼球積血眼外瞼紅腫，右胸紅腫6
     ＊4公分，右臀紅腫8＊6公分，右肩紅腫6＊4公分，右肘紅
     腫8＊6公分等傷害。
二、案經被害人丙○○訴由本署偵辦。
         證據並所犯法條
一、右揭犯罪事實，業據被告乙○○坦承不諱，核與被害人丙○
     ○指訴情節相符，復有驗傷診斷書二紙及照片4張暨基隆市
     警察局員警工作紀錄簿節本一紙附卷可稽，本件事證明確，
     被告犯嫌洵堪認定。
二、核被告等所為，係犯刑法第277條第1項之罪嫌。
三、依刑事訴訟法第451條第1項聲請逕以簡易判決處刑。
     此致
臺灣基隆地方法院
中    華    民    國    95    年    5     月    15    日
                              檢察官  丁  ○  ○
本件正本證明與原本無異
中    華    民    國    95    年    5     月    26    日
                              書記官  楊  晶  晶
參考法條：
刑法第277條
傷害人之身體或健康者，處3年以下有期徒刑、拘役或1千元以下
罰金。
犯前項之罪因而致人於死者，處無期徒刑或7年以上有期徒刑；
致重傷者
，處 3 年以上 10 年以下有期徒刑。
附記事項：本件係依刑事訴訟法簡易程序辦理，法院簡易庭得不
傳喚被告、輔佐人、告訴人、告發人等出庭即以簡易判決處刑；
被告、被害人、告訴人等對告訴乃論案件如已達成民事和解而要
撤回告訴或對非告訴乃論案件認有受傳喚到庭陳述意見之必要時
，請即另以書狀向簡易法庭陳述或請求傳訊。


司法院資訊處製作；財團法人民間司法改革基金會備份。
